【裁判字號】    97,交抗,303
【裁判日期】    971210
【裁判案由】    聲明異議
【裁判全文】
臺灣高等法院臺南分院交通事件裁定
抗  告  人
即受處分人  甲○○
上列抗告人即受處分人因道路交通管理處罰條例案件，不服臺灣
嘉義地方法院中華民國97年7月14日裁定（97年度交聲字第181、
183號；交通部公路總局嘉義區監理所嘉義市監理站民國97年4月
23日嘉監義裁字第裁76-Z00000000號、76-Z00000000號裁決書）
提起抗告，本院裁定如下：
    主  文
抗告駁回。
    理  由
一、按汽車行駛於高速公路，行車速度超過規定之最高速限者，
    處汽車駕駛人新臺幣（下同）3000元以上6000元以下罰鍰，
    道路交通管理處罰條例第33條第1項第1款定有明文；又汽車
    駕駛人，駕駛汽車有違反本條例之行為，經交通勤務警察或
    依法令執行交通稽查任務人員制止時，不聽制止或拒絕停車
    接受稽查而逃逸者，除按各該條規定處罰外，處3000元以上
    6000元以下罰鍰，同條例第60條第1項亦有明文；再汽車駕
    駛人，駕駛汽車在道路上蛇行，或以其他危險方式駕車者，
    處6000元以上24000元以下罰鍰，並吊扣該汽車牌照3個月，
    同條例第43條第1項第1款、第4項亦分別定有明文。
二、原處分意旨略以：異議人即受處分人甲○○於民國97年1月
    30日零時50分許駕駛其所有車號3598-NY自用小客車，行經
    國道一號高速公路南下154公里處，因以時速127公里超速行
    駛（速限100公里，超過27公里），經內政部警政署國道公
    路警察局第三警察隊值勤員警發現，立即鳴警示燈並由員警
    持指揮棒明確示意異議人停車受檢，詎異議人見狀加速逃離
    ，經員警在後追趕，惟異議人逃逸後不斷以蛇行方式變換車
    道行駛，致員警追趕不及，至經后里收費站後員警基於安全
    考量不再追趕，逕行舉發異議人前開違規，嗣異議人於舉發
    通知單所載應到案日期後（未逾30日）向原處分機關申訴，
    經原處分機關調查後，仍認受處分人違規明確，乃依道路交
    通管理處罰條例第33條第1項第1款、第60條第1項、第43條
    第1項第1款、第4項，違反道路交通管理事件統一裁罰基準
    及處理細則，及違反道路交通管理事件統一裁罰基準表等規
    定，於97年4月23日分別裁處受處分人罰鍰超速部分4500元
    、逃逸部分4000元、蛇行部分21000元及吊扣牌照3個月。
三、經查：抗告人甲○○上揭違規事實業經證人即舉發員警陳繼
    昌、王鎮嘉於原審調查時證述明確，並有舉發通知單及內政
    部警政署國道公路警察局第三警察隊查覆書函等件在卷可稽
    ，抗告人並於原審調查時自承有超速違規之情形，抗告人於
    原審雖辯稱其當時行駛於內側車道，不知遭攔停，並未逃逸
    及蛇行云云，惟證人陳繼昌、王鎮嘉於原審調查時已明確證
    稱其等鳴警示燈以指揮棒示意攔停後，抗告人駕車經過時，
    車輛有明顯加速之聲音，車輛速度亦加快等語，而異議人蛇
    行駕駛逃離之情形亦經證人於原審證述明確，衡以證人與抗
    告人素不相識，當無設詞誣陷之理，況證人所述抗告人超速
    情形，亦經抗告人自承不諱，證人之證詞應係可採，抗告人
    所辯不足採信。
四、綜上所述，本件抗告人確有前揭違規行為，從而，原處分機
    關依上開規定，分別裁處抗告人罰鍰超速部分4500元、逃逸
    部分4000元、蛇行部分21000元及吊扣牌照3個月，核無違誤
    。因而原審依道路交通案件處理辦法第19條之規定，以抗告
    人於原審之異議為無理由，而駁回其異議，本院經核其認事
    用法，均無不當，裁定亦稱妥適。抗告人抗告意旨，猶執前
    詞，否認有上開違規云云，為無理由，應予駁回  。
五、據上論斷，應依道路交通案件處理辦法第26條，刑事訴訟法
    第412條，裁定如主文。
中    華    民    國    97    年    12    月    10    日
                  刑事第五庭    審判長法  官  楊明章
                                      法  官  戴勝利
                                      法  官  顏基典
以上正本證明與原本無異。
不得再抗告。
                                      書記官  呂嘉文
中    華    民    國    97    年    12    月    11    日


司法院資訊處製作；財團法人民間司法改革基金會備份。
